臺灣士林地方法院刑事判決            100年度審訴字第630號
公  訴  人  臺灣士林地方法院檢察署檢察官
被      告  林量豊
上列被告因違反毒品危害防制條例案件，經檢察官提起公訴（10
0 年度毒偵字第1688號），被告於準備程序中就被訴事實為有罪
之陳述，本院合議庭裁定改由受命法官獨任依簡式審判程序審理
，並判決如下：
    主  文
林量豊施用第一級毒品，累犯，處有期徒刑壹年貳月。
    事  實
一、林量豊於民國88年間，曾因施用毒品案件，經臺灣板橋地方
    法院裁定送勒戒處所觀察、勒戒後，因無繼續施用毒品傾向
    ，由臺灣板橋地方法院檢察署檢察官以88年度偵字第2726號
    為不起訴處分確定；又因施用第一、二級毒品案件，經本院
    以88年度毒聲字第2157號裁定送觀察、勒戒後，認有繼續施
    用毒品傾向，經本院以88年度毒聲字第2401號裁定令入戒治
    處所強制戒治，嗣由本院以89年度毒聲字第842 號裁定停止
    戒治，所餘戒治期間付保護管束，詎林量豊於前開保護管束
    期間內，再因施用毒品案件為警查獲，除經本院以89年度毒
    聲字第1710號裁定撤銷停止戒治，再入戒治處所繼續執行強
    制戒治，並於90年6 月17日執行完畢釋放出所（接續執行他
    案徒刑），罪責部分並經本院以89年度訴字第28號判決處有
    期徒刑8 月、5 月，應執行有期徒刑1 年確定；後於89年間
    ，因施用第一級毒品案件，經本院以89年度訴字第568 號判
    決處有期徒刑1 年確定；上開2 案經接續執行，於92年6 月
    16日縮刑期滿執行完畢。後因施用第一級毒品案件，經本院
    以92年度訴字第673 號判決處有期徒刑1 年2 月確定，至94
    年12月5 日縮刑期滿執行完畢。另因施用第一級毒品案件，
    經本院以96年度訴字第224 號判決處有期徒刑1 年4 月確定
    ，嗣經本院以96年度聲減字第2246號裁定減刑為有期徒刑8
    月確定；又因施用毒品案件，經本院以96年度簡字第757 號
    判決處有期徒刑1 年，減為有期徒刑6 月確定；上開2 案嗣
    經本院以97年度聲字第843 號裁定定其應執行刑為有期徒刑
    1 年確定。另因施用第一、二級毒品案件，經本院以97年度
    訴字第63號判決分別處有期徒刑1 年、8 月確定；又因施用
    第一級毒品案件，經本院以97年度訴字第390 號判決處有期
    徒刑8 月確定；上開3 案嗣經本院以97年度聲字第1549號裁
    定合併定應執行刑為有期徒刑2 年確定，再與前案應執行之
    有期徒刑1 年部分接續執行，於100 年5 月13日縮刑期滿執
    行完畢（構成累犯）。
二、詎林量豊猶不知悛悔，復基於施用第一級毒品海洛因之犯意
    ，於100 年7 月26日上午某時許，在不詳處所，以針筒注射
    方式，施用第一級毒品海洛因1 次。嗣因其為行方不明之列
    管毒品調驗人口，於100 年7 月26日下午5 時20分許，在臺
    北市○○區○○路1 段與廣州街口，為警查獲，並採集其尿
    液送驗，結果呈嗎啡、可待因陽性反應，始查悉上情。
三、案經臺北市政府警察局萬華分局報告臺灣士林地方法院檢察
    署偵查起訴。
    理  由
一、本件係經被告林量豊於本院當庭表示認罪，而以簡式審判程
    序加以審理，有本院100 年12月6 日準備程序筆錄及審判筆
    錄附卷足憑，則依據刑事訴訟法第273 條之2 、第159 條第
    2 項之規定，不適用傳聞法則有關限制證據能力之相關規定
    ，合先敘明。
二、上開犯罪事實，有以下證據可證：
  (一)被告林量豊之自白；
  (二)臺北市政府警察局偵辦毒品案件尿液檢體委驗單1 份（尿液
    檢體編號：050891號；
  (三)臺灣尖端先進生技醫藥股份有限公司100 年8 月12日尿液檢
    體編號050891號濫用藥物檢驗報告1 份。
三、核被告林量豊所為，係犯毒品危害防制條例第10條第1 項之
    施用第一級毒品罪；其持有第一級毒品海洛因之低度行為，
    為進而施用之高度行為所吸收，不另論罪。又被告有如上述
    所載前科執行情形，此有臺灣高等法院被告前案紀錄表1 份
    在卷可考，其於前案有期徒刑執行完畢後，5 年以內故意再
    犯本件有期徒刑以上之罪，為累犯，應依法加重其刑。爰審
    酌被告施用毒品之犯行，在性質上乃屬對自我身心健康之自
    戕行為，尚未嚴重破壞社會秩序、侵害他人權益，然其前因
    多次施用毒品案件經法院裁定送觀察、勒戒及強制戒治，並
    經法院判決處刑確定後，猶不思戒絕革除惡習，再為本件施
    用第一級毒品犯行，顯未因前案所受之觀察、勒戒、強制戒
    治及判決處刑而記取教訓，兼衡其犯後坦承犯行之態度，並
    其犯罪之動機、目的、手段、品行、智識程度，參酌公訴人
    具體求刑有期徒刑1 年2 月等一切情狀，量處如主文所示之
    刑，以示懲儆。
四、至被告所有供本件施用第一級毒品犯行所使用之注射針筒並
    未扣案，被告於本院審理中復供稱已經丟棄，衡情應已滅失
    ，為免將來執行困難，故不予宣告沒收，附此敘明。
據上論斷，應依刑事訴訟法第273 條之1 第1 項、第299 條第1
項前段，毒品危害防制條例第10條第1 項，刑法第11條前段、第
47條第1 項，判決如主文。
本案經檢察官李松德到庭執行職務。
中    華    民    國   100    年    12    月    12    日
                  刑事第一庭法  官  徐文瑞
以上正本證明與原本無異。
如不服本判決，應於收受判決後10日內向本院提出上訴書狀，並
應敘述具體理由。其未敘述上訴理由者，應於上訴期間屆滿後20
日內向本院補提理由書 (均須按他造當事人之人數附繕本)「 切
勿逕送上級法院」。
                            書記官  張茹茵
中    華    民    國   100    年    12    月    13    日
附錄本判決論罪科刑之法條依據：
毒品危害防制條例第10條第1 項
施用第一級毒品者，處6 月以上5 年以下有期徒刑。